臺灣高等法院民事裁定
109年度抗字第809號
抗  告  人  林煒宏即煒林工程行


上列抗告人因與相對人晏孟工程有限公司間請求損害賠償事件，
對於中華民國109年5月21日臺灣臺北地方法院裁定（109年度建
字第164號），提起抗告，本院裁定如下：
    主  文
抗告駁回。
抗告費用由抗告人負擔。
    理  由
一、抗告人於原法院起訴主張相對人為伊所承攬林口國宅暨2017
    世界大學運動會選手村新建統包工程（下稱新建統包工程）
    第3標-C棟地上層泥作裝修工程（下稱C棟泥作工程）之下包
    ，因其負責之泥作粉刷工程（下稱系爭工程）偷工減料，經
    業主臺北市政府工務局新建工程處查證屬實後，未依監造單
    位新亞建設開發股份有限公司（下稱新亞公司）之通知修繕
    ，嗣經原法院106年度建字第242號判決命伊給付新亞公司新
    臺幣(下同)158萬1019元及自民國106年11月1日起算之法定
    遲延利息，爰請求相對人如數給付等情（下稱本案訴訟）。
    原法院則認兩造就系爭工程之訟爭未有合意由該院管轄，相
    對人公司主營業所在高雄市，應由臺灣橋頭地方法院（下稱
    橋頭地院）管轄，而依職權將本案訴訟移轉橋頭地院。
二、本件抗告人之抗告意旨略以：系爭工程之施工地點在臺北市
    政府轄下之林口世大運選手村，本案訴訟之人、事地、物均
    在原法院管轄區域，且相對人對伊起訴請求給付工程款訴訟
    ，業經原法院105年度建字第271號及本院106年度上字第143
    號判決（下稱另案判決）在案，爰求為廢棄原裁定云云。
三、按對於私法人之訴訟，由其主事務所或主營業所所在地之法
    院管轄。訴訟之全部或一部，法院認為無管轄權者，依原告
    聲請或依職權以裁定移送於其管轄法院。民事訴訟法第2條
    第2項、第28條第1項定有明文。又因契約涉訟者，如經當事
    人定有債務履行地，得由該履行地之法院管轄，此乃民事訴
    訟法第12條就特別審判籍所設之規定，是項約定，無論以文
    書或言詞，抑以明示或默示為之，是否與債權契約同時訂定
    ，均無不可。經查：
　㈠抗告人主張伊將所承攬C棟泥作工程之系爭工程部分轉包予相
    對人乙節，固提出新亞公司發包工程承攬單、承攬單契約一
    般條款為證（見原法院卷13至19頁），惟系爭工程屬新建統
    包工程之一部分，可知兩造所約定債務履行地為新北市林口
    區。抗告人徒以2017年世界大學運動會為臺北市政府所主辦
    為由，主張原法院依此取得本件管轄權，自屬無稽。
　㈡本件相對人址設高雄市仁武區，有經濟部商業司商工登記公
    示資料查詢服務附卷可按（見原法院卷23頁），參以上開發
    包工程承攬單、承攬單契約一般條款記載址設高雄市橋頭區
    （見原法院卷13、19頁），足見相對人主事務所或主營業所
    所在地之管轄法院為橋頭地院，復無證據證明兩造有合意定
    第一審管轄法院為原法院，則原裁定將本案訴訟移送橋頭地
    院，於法並無不合。至另案判決乃相對人對抗告人起訴請求
    給付工程款事件，而抗告人址設臺北市松山區（見原法院卷
    13頁），依民事訴訟法第1條第1項規定，原法院自有管轄權
    ，尚難以此即謂原法院有本案訴訟之管轄權。從而，抗告意
    旨指摘原裁定不當，聲明廢棄，為無理由，應予駁回。
四、據上論結，本件抗告為無理由。爰裁定如主文。 
中　　華　　民　　國　　109 　年　　7 　　月　　14　　日
                    民事第九庭
                        審判長法  官  楊絮雲
                              法  官  郭顏毓
                              法  官  李昆霖
正本係照原本作成。
本裁定除以適用法規顯有錯誤為理由外，不得再抗告。如提起再
抗告，應於收受送達後10日內委任律師為代理人向本院提出再抗
告狀。並繳納再抗告費新臺幣１千元。
中　　華　　民　　國　　109 　年　　7 　　月　　14　　日

                              書記官  張郁琳